# 系统了解中国外汇管理制度，有什么书可以推荐？

提问人：ivanyan 时间：2013-03-17 02:37:18
如题
<来自中国会计视野网iPhone客户端>

回答人：chenyiwei
国家外汇管理局网站上（www.safe.gov.cn）有《外汇管理概览》的电子版可以访问。 访问方式：网站主页—出版物—外汇管理概览。 这本书的最新版似乎是 2009 年的，但 2011 、 2012 年以来对经常项目、资本项目的管理政策都已经作了较大修订，所以还应同时关注近期重要的法规修订，如《关于印发货物贸易外汇管理法规有关问题的通知》（汇发[2012]38号）、《关于境外上市外汇管理有关问题的通知》（汇发[2013]5号）、《关于进一步改进和调整直接投资外汇管理政策的通知》（汇发[2012]59号）等。